# 盈余公积计提基数特例咨询

提问人：tony868lamy 时间：2011-03-26 13:31:02
如果母公司报表合并了若干个分公司，是以母公司本部的会计利润作为计提基数呢，还是按合并分公司会计利润后的母公司利润（在弥补以前年度亏损后的部分）计提盈余公积？

回答人：chenyiwei
盈余公积的提取是公司法对法人的要求，因此应当以总分公司汇总后的法人财务报表为基础计提。